臺灣屏東地方法院民事裁定
111年度聲字第71號
聲  請  人  林祐增  
法定代理人  謝孟珊  


相  對  人  鄭景鴻  
            吳健宏  
上列當事人間聲請停止執行事件，本院裁定如下：
    主  文
聲請人以新臺幣十六萬七千四百六十五元為相對人吳健宏供擔保
後，本院一一一年度司執字第二九七四八號清償債務強制執行事
件，關於吳健宏部分，於本院一一一年度補字第五八○號債務人
異議之訴事件終結確定前，准予停止強制執行。
聲請人以新臺幣十三萬三千三百三十三元為相對人鄭景鴻供擔保
後，本院一一一年度司執字第二九七四八號清償債務強制執行事
件，關於鄭景鴻併案執行部分(即原本院一一一年度司執字第三
九八八九號)，於本院一一一年度補字第五八○號債務人異議之訴
事件終結確定前，准予停止強制執行。
    理  由
一、聲請意旨略以：聲請人以其對於相對人吳健宏、鄭景鴻以抵
    押權人或併案債權人身分於本院111年度司執字第29748號清
    償債務強制執行事件之執行債權，提起確認債權不存在及債
    務人異議之訴等事由，聲請停止系爭強制執行程序等語。
二、提起異議之訴時，法院因必要情形或依聲請定相當並確實之
    擔保，得為停止強制執行之裁定，強制執行法第18條第2 項
    定有明文。又法院依強制執行法第18條第2 項定擔保金額而
    准許停止強制執行之裁定者，該項擔保係備供債權人因停止
    執行所受損害之賠償，其數額應依標的物停止執行後，債權
    人未能即時受償或利用該標的物所受之損害額，或其因另供
    擔保強制執行所受之損害額定之，非以標的物之價值或其債
    權額為依據，最高法院86年度台抗字第442 號裁定同此意旨
    。
三、經查，聲請人主張之事實，業經本院核閱111年度司執字第2
    9748、39889號、111年度補字第580號卷宗屬實，揆諸前揭
    法律規定，聲請人聲請停止系爭強制執行程序，為有理由，
    應予准許。次查，相對人吳健宏、鄭景鴻於聲請強制執行時
    主張之債權額各為新臺幣（下同）1,004,790元（本金部分
    ）、800000元，而考量聲請人以相對人之債權不存在為由所
    提債務人異議之訴之繁雜程度、金額，且均為不得上訴第三
    審之事件，並參酌各級法院辦案期限實施要點之規定預估相
    對人因停止執行未能即時受償之期間應為3 年4 個月。復以
    法定週年利率5 ％計算相對人所受之利息損失，據此計算相
    對人因停止執行致未能受償之損害為167,465 元、133,333
    元【計算式：0000000 元5 ％（3 ＋4/12年）＝167,465 元
    ；計算式：800000 元5 ％（3 ＋4/12年）≒133,333 元，元
    以下四捨五入】。準此，本院認聲請人於各供擔保167,465 
    元、133,333元後，本件強制執行程序應暫予停止。
四、依強制執行法第18條第2 項，裁定如主文。
中　　華　　民　　國　　111 　年　　9 　　月　　30　　日
                  民事第三庭    法　官　薛侑倫
以上為正本，係照原本作成。
如不服本裁定應於送達後10日內向本院提出抗告狀，並繳納抗告
費新臺幣1,000元。
中　　華　　民　　國　　111 　年　　9 　　月　　30　　日
                                書記官  沈詩雅